【裁判字號】    92,自,560
【裁判日期】    921219
【裁判案由】    侵占
【裁判全文】
臺灣臺北地方法院刑事判決                          九十二年度自字第五六０號
    自  訴  人  乙○○  男  五.
    被      告  丙○○
右列被告因侵占案件，經自訴人提起自訴，本院判決如左：
    主  文
丙○○無罪。
    理  由
一、自訴意旨略以：緣自訴人於民國九十一年八月五日，向被告丙○○承租位於台北
    市○○街一六七巷十號之房屋，雙方約定租賃期限至九十二年八月五日止，每月
    租金新台幣四千二百元，詎被告於租賃期限屆至前，擅自將自訴人所有放置於上
    開房屋內之上衣、外衣共五、六件、褲子、電風扇一台、文件等物予以侵占、竊
    取，再將上開房屋租予他人，因認被告涉犯刑法第三百三十五條第一項侵占罪嫌
    、第三百二十條第一項竊盜罪嫌云云。
二、按犯罪事實應依證據認定之，無證據不得推定其犯罪事實；不能證明被告犯罪者
    ，應諭知無罪之判決，刑事訴訟法第一百五十四條、第三百零一條第一項分別定
    有明文。又事實之認定，應憑證據，如未能發現相當證據，或證據不足以證明，
    自不能以推測或擬制之方法，以為裁判基礎（最高法院四十年台上字第八六號判
    例參照）。
三、本件自訴人認被告丙○○涉有右揭侵占等犯行，無非係以其上開指訴，及證人高
    甲○○、林文相之證述，與自訴人提出之房屋租賃契約書影本，為其主要論據。
    訊據被告固承認於前揭時間將上開房屋出租予自訴人之事實，惟堅決否認有何侵
    占等犯行，辯稱：自訴人房租僅付到九十一年九月，居住到同年十月初，未繳房
    租即離開，雖雙方租賃期間尚未到期，但自訴人已將屋內物品都搬走了，且未將
    鑰匙交還，其沒有侵占自訴人物品等語。
四、經查，自訴人雖於本院審理時指稱：其支付二個月房租後，十月間被告向其請求
    第三個月租金，其無力支付，向被告表示月底再支付，卻遭被告恐嚇，使其自十
    月底後即不敢返回租屋處，屋內東西沒有搬走，九十二年五月間與甲○○前往上
    開租屋處欲拿衣服、電風扇等物品，卻發現已全部遭被告侵占、竊取，且將房屋
    出租予一位七、八十歲之男子云云；惟自訴人亦不否認其於九十一年十月底未居
    物，然為被告所否認，又證人林文相於本院審理時證稱：其有向被告租屋，但沒
    有到過自訴人房間等語，尚不能證明被告確有侵占犯行，證人高甲○○於本院審
    理時則證稱：其與自訴人於九十一年十二月三十一日認識，之前不認識，於九十
    二年間跟自訴人返回上開租屋處要拿東西，看到一位七、八十歲的老人住在裡面
    等語，其證詞縱能證明於九十二年間陪同自訴人前往上開租屋處欲拿取物品，屋
    內有一名老人等情，然其並未親見在此之前上開屋內尚留有自訴人之物品而確實
    遭被告侵占，是倘無其他積極證據證明被告侵占自訴人財物，尚難僅以自訴人單
    一指訴遽認被告犯罪。自訴人憑以認定被告涉犯侵占罪嫌之證據，均未能積極證
    明被告確有侵占自訴人所有之物品，自難遽令被告負本件侵占罪責。此外，復查
    無其他積極證據足資證明被告有自訴人所指之侵占犯行，不能證明被告犯罪，依
    照首揭說明，自應為被告無罪之諭知。
據上論斷，應依刑事訴訟法第三百四十三條、第三百零一條第一項，判決如主文。
中      華      民      國    九十二    年     十二     月     十九     日
                                    臺灣臺北地方法院刑事第七庭
                                        審判長法  官  梁耀鑌
                                              法  官  蔡正雄
                                              法  官  蕭清清
右正本證明與原本無異。
如不服本判決，應於判決送達後十日內，向本院提出上訴狀。
                                              書記官  劉麗英
中      華      民      國    九十二    年     十二     月    二十三    日


司法院資訊處製作；財團法人民間司法改革基金會備份。
